# 母子公司应收应付抵消

提问人：709046552 时间：2020-06-30 11:10:00
陈版，母公司销售给子公司货物，子公司未收到货物暂估入账，造成母子公司应收应付有差额(子公司未暂估进项税导致)，如何抵消？

回答人：chenyiwei
这种情况，截至期末资产负债表日，母公司已发生增值税纳税义务，但子公司尚未收到增值税专用发票而尚未获得进项税额抵扣的权利。相应地，合并报表层面应就该项进项税额确认一项“其他流动资产——待抵扣进项税额”。
即：抵销分录为：
借：应付账款——暂估
借：其他流动资产——待抵扣进项税额
贷：应收账款